【裁判字號】    99,易,1283
【裁判日期】    990713
【裁判案由】    竊盜
【裁判全文】
臺灣板橋地方法院刑事判決              99年度易字第1283號
公  訴  人  臺灣板橋地方法院檢察署檢察官
被      告  乙○○
上列被告因竊盜案件，經檢察官提起公訴（99年度偵字第11065
號），本院受理後被告為有罪之陳述，經改行簡式審判程序，判
決如下：
    主  文
乙○○犯踰越安全設備竊盜罪，累犯，處有期徒刑捌月。
    事  實
一、乙○○前有多次竊盜前案紀錄，又於(一)民國96年間因犯竊盜
    罪（共2 罪），經本院於96年10月19日以96年度易字第2739
    號各判處有期徒刑三月，應執行有期徒刑五月，於96年11月
    19日確定；(二)於96年間因犯竊盜罪（共3 罪），經本院於96
    年12月21日以96年度易字第3457號分別判處拘役四十日、拘
    役四十日（應執行拘役六十日）、有期徒刑七月，於97年1
    月31日確定，上開(一)、(二)等案罪刑關於有期徒刑部分，嗣經
    本院以97年度聲字第1759號裁定應執行有期徒刑十一月確定
    ，於97年9 月22日縮刑期滿執行完畢；(三)於97年間因犯竊盜
    罪，經本院於97年10月31日以97年度易字第3074號判處有期
    徒刑九月，於97年12月29日確定，於98年6 月26日縮刑期滿
    執行完畢；(四)於98年間因犯竊盜罪（共3 罪），經本院於98
    年11月5 日以98年度易字第2534號各判處有期徒刑三月，應
    執行有期徒刑六月，於99年1 月14日確定，於99年2 月16日
    縮刑期滿執行完畢。猶不知悔改，竟基於意圖為自己不法所
    有之竊盜犯意，於99年4 月3 日下午4 時25分許，在臺北縣
    三重市○○路○ 段113 巷1 弄46號旁之防火巷內，持其隨地
    撿拾之木棍1 支，將臺北縣三重市○○街6 號後門及所接附
    之圍牆上方為防免他人攀爬侵入而設置之鐵網撐開縫隙，再
    以該木棍自縫隙伸入，挑勾竊取為甲○○所有而吊掛於上址
    後陽臺之內衣2 件、內褲1 件，得手後旋即離去現場，此經
    甲○○察覺並迅速委請里長林雲漢報警處理。嗣於同日下午
    4 時30分許，為警在前揭防火巷內查獲乙○○，並當場起獲
    上開內衣2 件、內褲1 件（均已發還甲○○）及木棍1 支。
二、案經甲○○訴由臺北縣政府警察局三重分局報請臺灣板橋地
    方法院檢察署檢察官偵查起訴，經本院改依簡式審判程序審
    理。
    理  由
一、上揭犯罪事實，業據被告乙○○於本院審理時坦承不諱，核
    與告訴人甲○○於警詢時之指訴相符，並經證人林雲漢於警
    詢時證述綦詳，復有贓物認領保管單1 件及贓物照片4 幀附
    卷可稽，又有被告持以竊盜之木棍1 支扣案可證，足認被告
    自白與事實相符，罪證明確，犯行洵堪認定。
二、按刑法第321 條第1 項第2 款所謂安全設備，係指依社會通
    常觀念足認為防盜之設備而言，最高法院25年上字第4168號
    著有判例可參。次按推窗伸手入室，竊取衣物，雖其身體未
    侵入住宅，但其竊盜之手段，既已越進窗門，使他人窗門安
    全之設備失其防閑之效用，自應構成刑法第321 條第1 項第
    2 款之罪，亦有最高法院41年臺非字第38號判例意旨足資參
    照。查被害人住宅臨防火巷一面，特於門扇及所接附之圍牆
    上方設置之鐵網，顯係為防免他人攀爬侵入，自足認為防盜
    之設備，而係有防閑效用之安全設備無訛。被告持木棍伸入
    鐵網縫隙行竊衣物得逞，核其所為，係犯刑法第321 條第1
    項第2 款踰越安全設備竊盜之加重竊盜罪。查被告前於(一)96
    年間因犯竊盜罪（共2 罪），經本院於96年10月19日以96年
    度易字第2739號各判處有期徒刑三月，應執行有期徒刑五月
    ，於96年11月19日確定；(二)於96年間因犯竊盜罪（共3 罪）
    ，經本院於96年12月21日以96年度易字第3457號分別判處拘
    役四十日、拘役四十日（應執行拘役六十日）、有期徒刑七
    月，於97年1 月31日確定，上開(一)、(二)等案罪刑關於有期徒
    刑部分，嗣經本院以97年度聲字第1759號裁定應執行有期徒
    刑十一月確定，於97年9 月22日縮刑期滿執行完畢；(三)於97
    年間因犯竊盜罪，經本院於97年10月31日以97年度易字第30
    74號判處有期徒刑九月，於97年12月29日確定，於98年6 月
    26日縮刑期滿執行完畢；(四)於98年間因犯竊盜罪（共3 罪）
    ，經本院於98年11月5 日以98年度易字第2534號各判處有期
    徒刑三月，應執行有期徒刑六月，於99年1 月14日確定，於
    99年2 月16日縮刑期滿執行完畢，有臺灣高等法院被告前案
    紀錄表在卷可按，其於有期徒刑執行完畢後五年之內，故意
    再犯本案之罪，係屬累犯，應依刑法第47條第1 項之規定加
    重其刑。爰審酌被告年值青壯，累累前案，素行非佳，不知
    警惕自持，竟貪慾圖便，苟且偷盜，所侵害之財產法益非微
    ，惟其於犯罪後尚能坦承犯行等一切情狀，量處如主文所示
    之刑，以資懲儆。至於被告持以竊盜之木棍1 支，係其自被
    害人住處後之防火巷內隨手拾取利用，非其所有之物，業經
    被告供認在卷，爰不併予宣告沒收，附此敘明。
據上論斷，應依刑事訴訟法第273 條之1 第1 項、第299 條第1
項前段，刑法第321 條第1 項第2 款、第47條第1 項，判決如主
文。
本案經檢察官陳豐年到庭執行職務
中    華    民    國    99    年    7     月    13    日
                  刑事第十一庭    法  官  張江澤
以上正本證明與原本無異。
如不服本判決，應於判決送達後10日內敘明上訴理由，向本院提
出上訴狀 (應附繕本) ，上訴於臺灣高等法院。其未敘述上訴理
由者，應於上訴期間屆滿後20日內向本院補提理由書「切勿逕送
上級法院」。
                                  書記官  梁宜庭
中    華    民    國    99    年    7     月    15    日
附錄本案論罪科刑法條全文：
刑法第321條
犯竊盜罪而有左列情形之一者，處六月以上、五年以下有期徒刑：
一  於夜間侵入住宅或有人居住之建築物、船艦或隱匿其內而犯之者。
二  毀越門扇、牆垣或其他安全設備而犯之者。
三  攜帶兇器而犯之者。
四  結夥三人以上而犯之者。
五  乘火災、水災或其他災害之際而犯之者。
六  在車站或埠頭而犯之者。
前項之未遂犯罰之。

司法院資訊處製作；財團法人民間司法改革基金會備份。
